【裁判字號】    99,簡上,337
【裁判日期】    991011
【裁判案由】    竊盜
【裁判全文】
臺灣高雄地方法院刑事判決             99年度簡上字第337號
上  訴  人
即  被  告  丁○○
上列被告因竊盜案件，不服本院高雄簡易庭99年度審簡字第2854
號中華民國99年6 月7 日第一審判決（聲請簡易判決處刑案號：
99年度偵字第14497 號）提起上訴，本院管轄之第二審合議庭判
決如下：
    主  文
原判決關於丁○○民國九十九年四月二十三日被訴竊盜罪處有期
徒刑月暨定執行刑部分均撤銷。
丁○○犯竊盜罪，處有期徒刑貳月，如易科罰金，以新臺幣壹仟
元折算壹日。
其他上訴駁回。
前開第二項撤銷改判部分所處有期徒刑貳月，與第三項上訴駁回
部分所處有期徒刑月，應執行有期徒刑肆月，如易科罰金，以
新臺幣壹仟元折算壹日
    事  實
一、丁○○於民國99年4 月4 日晚上9 時30分許，在高雄市○○
    區○○路與新榮路口，見丙○○疏未將其所有車牌號碼277-
    CZK 號重型機車【價值約新臺幣（下同）3 萬元】之鑰匙拔
    下，竟意圖為自己不法之所有，以鑰匙啟動該重型機車之方
    式，竊取該重型機車，得手後供己使用。復又意圖為自己不
    法之所有，於99年4 月23日下午5 時許，騎乘上開竊得之重
    型機車，至位於高雄市甲○區○○○路777 號之「漢神巨蛋
    百貨」地下1 樓之機車停車場，竊取乙○○放置在車牌號碼
    XZ5-671 號機車腳踏板上之書包1 只【內有三星牌行動電話
    1 支、Sony牌數位相機1 台（價值約12,000元）、化妝品、
    鏡子、書本、口紅、黑色手提袋等物】，得手後，因見該書
    包內並無現金，乃將該書包棄置在高雄市三民區「文藻外語
    學院」後方之排水溝內。嗣於99年4 月25日下午1 時20分許
    ，丁○○復騎乘上開重型機車，至上開百貨公司地下1 樓之
    機車停車場時，為警當場查獲。而丁○○於被查獲後，在員
    警尚未知悉其涉犯99年4 月23日竊盜罪嫌前，向員警坦承上
    開竊盜犯行，自首並接受裁判，始查悉上情。
二、案經丙○○、乙○○訴由高雄市政府警察局甲○分局移送臺
    灣高雄地方法院檢察署檢察官偵查起訴。
    理  由
壹、程序部分（證據能力之審查）：
    按被告以外之人於審判外之陳述，雖不符刑事訴訟法第 159
    條之1 至第159 條之4 之規定，而經當事人於審判程序同意
    作為證據，法院審酌該言詞陳述或書面陳述作成時之情況，
    認為適當者，亦得為證據；當事人、代理人或辯護人於法院
    調查證據時，知有第159 第1 項不得為證據之情形，而未於
    言詞辯論終結前聲明異議者，視為有前項之同意，刑事訴訟
    法第159 條之5 定有明文。本件所援引之以下各項證據（詳
    後述），固有部分屬傳聞證據，然公訴人、被告於本院調查
    證據時，均知有前開第159 第1 項不得為證據之情形，被告
    表示同意作為證據使用（見本院卷第31頁），且於言詞辯論
    終結前，均未聲明異議，本院審酌該等證據作成時之狀況，
    並無違法取證之情事，且無不宜作為證據之情形，依前開說
    明，爰認均有證據能力，合先敘明。
貳、實體部分：
一、上揭犯罪事實，業據被告丁○○於警詢、偵查及本院審理時
    均坦承不諱（見警卷第1 至4 頁，偵卷第5 、6 頁，本院卷
    第31頁）；且與證人即告訴人丙○○、乙○○於警詢時證述
    遭竊等情節，均互核相符（見警卷第5 至8 、10至13頁）；
    並有搜索扣押筆錄、扣押物品目錄表、贓物認領保管單各 1
    份、告訴人丙○○所有車牌號碼277-CZK 號重型機車之車輛
    協尋電腦輸入單、車輛尋獲電腦輸入單、車號查詢重型機車
    車籍各1 紙、現場照片4 張及監視錄影畫面翻拍照片4 張在
    卷可稽（見警卷第24至28、30至34頁，偵卷第17頁），應堪
    信為真實。從而，本案事證明確，被告犯行堪予認定，應依
    法論科。
二、核被告丁○○所為，均係犯刑法第320 條第1 項之竊盜罪。
    被告因騎乘贓車為警查獲，在員警尚未知悉其涉犯99年4 月
    23日之竊盜犯行前，向員警坦承該次竊盜犯行乙節，業據被
    告於本院審理時供述在卷（見本院卷第31、61頁），並經證
    人即本件查獲員警張承隆於本院審理時證稱：伊於99年4 月
    25日下午1 時20分許前往「漢神巨蛋百貨」地下1 樓查案前
    ，並不知道告訴人乙○○的書包是被告所竊。而乙○○報案
    時，亦未提到可能的嫌疑人是誰，乙○○說因為監視器離失
    竊地點有點遠，沒有錄到歹徒的特徵，伊是根據被告向伊坦
    承之後，才對乙○○制作警詢筆錄等語綦詳（見本院卷第62
    、63頁），顯見關於本件被告於99年4 月23日所犯之竊盜犯
    行，被告確係對於未經發覺之犯罪主動向員警自首，而接受
    裁判，應依刑法第62條前段之規定，減輕其刑。被告所犯上
    開2 罪間，犯意各別，時地有異，應分論併罰。
三、原判決就被告丁○○99年4 月4 日竊盜犯行部分，適用刑法
    第320 條第1 項規定，並審酌被告不思以正途取財，未能尊
    重他人財產權，而以偷竊方式取得財物，實有不該，惟念被
    告犯後均坦承犯行，態度尚可，並參以被告犯罪之動機、目
    的、手段及智識程度等一切情狀，量處有期徒刑3 月，並諭
    知如易科罰金之折算標準。經核原判決此部分認事用法，尚
    無不合，量刑亦稱妥適。被告上訴意旨指摘原判決就此部分
    犯行量刑過重，為無理由，應予駁回。
四、又原判決就被告丁○○99年4 月23日竊盜犯行部分，據以論
    處罪刑，固非無見。惟：被告就此部分未經發覺之犯罪自首
    ，而接受裁判，已如上述，原判決未就自首部分予以審酌，
    顯有未當。被告上訴意旨認其就此部分之犯行已經自首，而
    指摘原判決量刑過重，為有理由，自應由本院將原判決關於
    被告99年4 月23日竊盜犯行所處之刑及定執行刑部分均撤銷
    改判。爰審酌被告前於99年1 月間因竊盜及偽造文書等案件
    ，經臺灣高雄地方法院檢察署檢察官以99年度調偵字第637
    號為緩起訴確定，緩起訴期間為2 年，有該緩起訴處分書及
    臺灣高等法院被告前案記錄表各1 份在卷可稽（見本院卷第
    14頁反面、第33、34頁），竟不知悔改，仍在上開竊盜案件
    緩起訴期間內，再犯本件竊盜犯行，顯見惡性非淺，且其身
    值壯年，不思以正途取財，未能尊重他人財產權，而任意竊
    取告訴人乙○○之財物，實有不該，惟念被告犯後能坦承犯
    行，態度尚可，且已經與告訴人乙○○達成和解，有和解書
    1 紙在卷可稽（見本院卷第71-4頁），尚有悔意，並參以被
    告犯罪之動機、目的、手段、所得財物及其智識程度等一切
    情狀，量處如主文第2 項所示之刑，而與前開駁回上訴部分
    所處有期徒刑3 月，依法定其應執行刑，並諭知如易科罰金
    之折算標準，以示懲儆。
據上論斷，應依刑事訴訟法第455 條之1 第1 項、第3 項、第36
8 條、第369 條第1 項前段、第364 條、第299 條第1 項前段，
刑法第320 條第1 項、第41條第1 項前段、第62條前段、第51條
第5 款，刑法施行法第1 條之1 ，判決如主文。
本案經檢察官戊○○到庭執行職務。
中    華    民    國    99    年    10    月    11    日
                      刑事第五庭審判長法  官 李昆南
                                      法  官 林永村
                                      法  官 陳盈吉
不得上訴。
中    華    民    國    99    年    10    月    11    日
                                      書記官  陳展榮
附錄本判決論罪科刑法條：
中華民國刑法第320條
（普通竊盜罪、竊佔罪）
意圖為自己或第三人不法之所有，而竊取他人之動產者，為竊盜
罪，處5  年以下有期徒刑、拘役或 5 百元以下罰金。
意圖為自己或第三人不法之利益，而竊佔他人之不動產者，依前
項之規定處斷。
前二項之未遂犯罰之。

司法院資訊處製作；財團法人民間司法改革基金會備份。
